<?xml version='1.0' encoding='utf-8'?>
<verb default="fianaigh" disambig="">
  <verbalNoun default="fianú" />
  <verbalAdjective default="fianaithe" />
  <tenseForm default="fianaigh" tense="Past" dependency="Indep" person="Base" />
  <tenseForm default="fianaíomar" tense="Past" dependency="Indep" person="Pl1" />
  <tenseForm default="fianaíodar" tense="Past" dependency="Indep" person="Pl3" />
  <tenseForm default="fianaíodh" tense="Past" dependency="Indep" person="Auto" />
  <tenseForm default="fianaigh" tense="Past" dependency="Dep" person="Base" />
  <tenseForm default="fianaíomar" tense="Past" dependency="Dep" person="Pl1" />
  <tenseForm default="fianaíodar" tense="Past" dependency="Dep" person="Pl3" />
  <tenseForm default="fianaíodh" tense="Past" dependency="Dep" person="Auto" />
  <tenseForm default="fianaíodh" tense="PastCont" dependency="Indep" person="Base" />
  <tenseForm default="fianaínn" tense="PastCont" dependency="Indep" person="Sg1" />
  <tenseForm default="fianaíteá" tense="PastCont" dependency="Indep" person="Sg2" />
  <tenseForm default="fianaímis" tense="PastCont" dependency="Indep" person="Pl1" />
  <tenseForm default="fianaídís" tense="PastCont" dependency="Indep" person="Pl3" />
  <tenseForm default="fianaítí" tense="PastCont" dependency="Indep" person="Auto" />
  <tenseForm default="fianaíodh" tense="PastCont" dependency="Dep" person="Base" />
  <tenseForm default="fianaínn" tense="PastCont" dependency="Dep" person="Sg1" />
  <tenseForm default="fianaíteá" tense="PastCont" dependency="Dep" person="Sg2" />
  <tenseForm default="fianaímis" tense="PastCont" dependency="Dep" person="Pl1" />
  <tenseForm default="fianaídís" tense="PastCont" dependency="Dep" person="Pl3" />
  <tenseForm default="fianaítí" tense="PastCont" dependency="Dep" person="Auto" />
  <tenseForm default="fianaíonn" tense="PresCont" dependency="Indep" person="Base" />
  <tenseForm default="fianaím" tense="PresCont" dependency="Indep" person="Sg1" />
  <tenseForm default="fianaímid" tense="PresCont" dependency="Indep" person="Pl1" />
  <tenseForm default="fianaítear" tense="PresCont" dependency="Indep" person="Auto" />
  <tenseForm default="fianaíonn" tense="PresCont" dependency="Dep" person="Base" />
  <tenseForm default="fianaím" tense="PresCont" dependency="Dep" person="Sg1" />
  <tenseForm default="fianaímid" tense="PresCont" dependency="Dep" person="Pl1" />
  <tenseForm default="fianaítear" tense="PresCont" dependency="Dep" person="Auto" />
  <tenseForm default="fianóidh" tense="Fut" dependency="Indep" person="Base" />
  <tenseForm default="fianóimid" tense="Fut" dependency="Indep" person="Pl1" />
  <tenseForm default="fianófar" tense="Fut" dependency="Indep" person="Auto" />
  <tenseForm default="fianóidh" tense="Fut" dependency="Dep" person="Base" />
  <tenseForm default="fianóimid" tense="Fut" dependency="Dep" person="Pl1" />
  <tenseForm default="fianófar" tense="Fut" dependency="Dep" person="Auto" />
  <tenseForm default="fianódh" tense="Cond" dependency="Indep" person="Base" />
  <tenseForm default="fianóinn" tense="Cond" dependency="Indep" person="Sg1" />
  <tenseForm default="fianófá" tense="Cond" dependency="Indep" person="Sg2" />
  <tenseForm default="fianóimis" tense="Cond" dependency="Indep" person="Pl1" />
  <tenseForm default="fianóidís" tense="Cond" dependency="Indep" person="Pl3" />
  <tenseForm default="fianófaí" tense="Cond" dependency="Indep" person="Auto" />
  <tenseForm default="fianódh" tense="Cond" dependency="Dep" person="Base" />
  <tenseForm default="fianóinn" tense="Cond" dependency="Dep" person="Sg1" />
  <tenseForm default="fianófá" tense="Cond" dependency="Dep" person="Sg2" />
  <tenseForm default="fianóimis" tense="Cond" dependency="Dep" person="Pl1" />
  <tenseForm default="fianóidís" tense="Cond" dependency="Dep" person="Pl3" />
  <tenseForm default="fianófaí" tense="Cond" dependency="Dep" person="Auto" />
  <moodForm default="fianaíodh" mood="Imper" person="Base" />
  <moodForm default="fianaím" mood="Imper" person="Sg1" />
  <moodForm default="fianaigh" mood="Imper" person="Sg2" />
  <moodForm default="fianaímis" mood="Imper" person="Pl1" />
  <moodForm default="fianaígí" mood="Imper" person="Pl2" />
  <moodForm default="fianaídís" mood="Imper" person="Pl3" />
  <moodForm default="fianaítear" mood="Imper" person="Auto" />
  <moodForm default="fianaí" mood="Subj" person="Base" />
  <moodForm default="fianaímid" mood="Subj" person="Pl1" />
  <moodForm default="fianaítear" mood="Subj" person="Auto" />
</verb>
